de: Sportartikel > Fitness- & allgemeine Trainingsgeräte > Klimmzugstangen: Dip- & Parallettes-Stangen; Klimmzugstangen; Liegestützgriffe
es: Equipamiento deportivo > Equipos de fitness y ejercicio general > Barras para flexiones y dominadas: Barras para fondos y paralelas; Barras de dominadas; Barras y agarres para flexiones
sl-SI: Športna oprema > Oprema za fitnes in splošno vadbo > Drogovi za sklece in dvigovanje trupa: Palice za spuščanje in parallette; Palice za dvigovanje; Palice in ročaji za potiskanje
sk-SK: Športový tovar > Vybavenie na fitness a cvičenie > Bradlá s hrazdou: Hrazdy a bradlá; Hrazdy na zhyby; Hrazdy a madlá na kliky
hu: Sportszerek > Fitnesz és általános edzőfelszerelés > Fekvőtámasz- és felhúzórudak: Tolódzkodó- és parallette állványok; Húzódzkodórudak; Fekvőtámasz-állványok és -markolatok
pt-PT: Artigos de desporto > Equipamentos para fitness e exercícios gerais > Barras de elevações: Barras paralelas de mergulho; Barras de elevação; Barras e suportes para flexões
el: Αθλητικά είδη > Εξοπλισμός για γενική άσκηση & φυσική κατάσταση > Μπάρες για κάμψεις και έλξεις: Μπάρες βυθίσεων και parallette; Μονόζυγα; Μπάρες και λαβές push-up
en: Sporting Goods > Fitness & General Exercise Equipment > Push Up & Pull Up Bars: Dip & Parallette Bars; Pull Up Bars; Push Up Bars & Handles
vi: Dụng cụ thể thao > Thiết bị tập thể thao & thể dục tổng hợp > Xà đẩy và xà kéo: Xà kép mini & thanh xà song song; Xà đơn; Tay nắm chống đẩy
cs: Sportovní potřeby > Vybavení pro fitness a běžné cvičení > Posilovací hrazdy: Bradla a paralety; Hrazdy; Podpěry na kliky
da: Sportsartikler > Fitness og almindeligt træningsudstyr > Stænger til armbøjninger og armhævninger: Dip-stativer og parallettes; Pullup-stænger; Pushup-håndtag og -stænger
pl: Sprzęt sportowy > Sprzęt fitness i ogólny do ćwiczeń > Uchwyty do pompek i drążki do podciągania: Poręcze do dipów i paraletki; Drążki do podciągania; Uchwyty do pompek
sv: Sportartiklar > Fitness- och allmän träningsutrustning > Armhävningshandtag: Dipsställningar och paralletter; Pull-up-stänger; Armhävningshandtag
fi: Urheilutarvikkeet > Kuntoilu- ja yleiskuntolaitteet > Punnerrus- ja leuanvetotangot: Dippitelineet ja mininojapuut; Leuanvetotangot; Punnerruskahvat
tr: Spor Malzemeleri > Fitness ve Genel Egzersiz Ekipmanları > Şınav ve Barfiks Demirleri: Dips ve paralet barları; Barfiks barları; Şınav barları ve tutacakları
ro-RO: Articole sportive > Echipamente pentru fitness și exerciții fizice > Bare pentru flotări și tracțiuni: Sistem de antrenament pentru atac la volei; Bare de tracțiuni; Bare și mâner pentru flotări
hr-HR: Sportska oprema > Oprema za fitness i tjelovježbu > Šipke za sklekove i zgibove: Šipke za zgibove i propadanja; Šipke za zgibove; Šipke i ručke za sklekove
th: อุปกรณ์กีฬา > อุปกรณ์ออกกำลังกายทั่วไปและฟิตเนส > บาร์ดึงข้อและดันข้อ: บาร์ดิปและพาราเล็ตต์; บาร์โหน; บาร์และหูจับวิดพื้น
lt-LT: Sporto prekės > Fitneso ir bendrojo pobūdžio treniruočių įranga > Atsispaudimų ir prisitraukimų skersiniai: Dipsų ir paraletės strypai; Prisitraukimų skersiniai; Atsispaudimų rankenos ir laikikliai
it: Articoli sportivi > Attrezzature per fitness e esercizi generali > Barre per flessioni: Parallele e sbarre per dip; Sbarre per trazioni; Barre e maniglie per flessioni
fr: Équipements sportifs > Équipement de fitness et d’exercice général > Barres de traction et de tirage: Barres à dips et parallettes; Barres de traction; Poignées de pompes
zh-CN: 体育用品 > 健身与一般运动器材 > 俯卧撑和引体向上杆: 双杠与体操木马支架; 引体向上杆; 俯卧撑支架
ja: スポーツ用品 > フィットネス・一般的な運動器具 > プッシュアップバー・プルアップバー: ディップ・パラレットバー; プルアップバー; プッシュアップバー・ハンドル
bg-BG: Спортни стоки > Оборудване за фитнес и общи упражнения > Лостове за лицеви опори и набиране: Лостове за кофички и успоредки; Лостове за набиране; Дръжки и стойки за лицеви опори
ru: Спортивные товары > Фитнес и физические упражнения > Турники и упоры для отжиманий: Брусья и паралетсы; Турники; Упоры для отжиманий
nl: Sportartikelen > Fitness- en algemene trainingsapparaten > Opdruk- en optrekstangen: Dip bars en parallettes; Optrekstangen; Opdruksteunen en -handvatten
pt-BR: Artigos esportivos > Equipamentos de fitness e exercícios gerais > Barras de flexões: Barras paralelas e de mergulho; Barras de tração e fixa; Barras e apoios para flexão
ko: 스포츠용품 > 피트니스/일반 운동 장비 > 푸쉬업/풀업 바: 딥스 및 패럴렛 바; 풀업 바; 푸시업 바 및 핸들
zh-TW: 體育用品 > 健身及一般運動器材 > 伏地挺身器/單槓: 雙槓與倒立架; 引體向上桿; 伏地挺身架與把手
nb: Sportsutstyr > Utstyr for fitness- og generell trening > Push- og pull up-stenger: Dipsstativer og parallettes; Pullups-stenger; Pushup-håndtak og -stativer